【裁判字號】    97,抗,507
【裁判日期】    970630
【裁判案由】    應買不動產
【裁判全文】
臺灣高等法院民事裁定                   97年度抗字第507號
再 抗 告人  東方明珠股份有限公司
法定代理人  張淑娟
訴訟代理人  許文彬律師
再抗告人因與債權人安泰商業銀行股份有限公司、債務人力長企
業股份有限公司間拍賣抵押物強制執行事件，對於中華民國97年
5月6日本院97年度抗字第507號所為裁定，提起再抗告，本院裁
定如下：
    主  文
再抗告駁回。
再抗告程序費用由再抗告人負擔。
    理  由
一、按抗告法院之裁定除以抗告不合法而駁回者外，對於抗告法
    院之裁定再為抗告，僅得以其適用法規顯有錯誤為理由，並
    經原法院之許可者為限；前項許可，以原裁定所涉及之法律
    見解具有原則上之重要性者為限；原裁定法院認為不應許可
    者，應以裁定駁回其抗告，民事訴訟法第486條第1項、第4
    、5、6項，第436條之3第3項定有明文。至所謂原則上之重
    要性，係指該再抗告事件所涉及之法律問題，意義重大而有
    加以闡釋之必要者而言。
二、再抗告意旨雖略以：再抗告人對執行法官依強制執行法第95
    條之規定發函詢問各債權人意見，是否須等到全體債權人之
    「送達回證」齊備始得為裁定之異議，原裁定僅謂：「此項
    詢問，並非指應徵求債權人及債務人之同意，而係該詢問之
    結果應供法院參考，對執行法院並無拘束力」，而未敘述理
    由，且債權人中華商業銀行股份有限公司及日盛日國際商業
    銀行股份有限公司均已表示對台北馥敦公司應買之反對意見
    ，原裁定以上揭二債權人「未明確表示反對意見」云云，否
    決債權人之反對意見，顯然違背論理及經驗法則。又應買參
    考要點之次序優先論，是否應以該先後出價係金額相同之情
    形始有適用，所涉及之法律見解具有原則上重要性。且原裁
    定未就抗告人抗告理由 (三)狀所述「執行法院於97年3月7
    日以尚未許馥敦公司應買為由，並無執行方法之實施而予駁
    回，惟執行法院已於97年3月10日裁定由馥敦公司應買，則
    前揭97年3月7日駁回異議之基礎已不存在，執行法院於97年
    3 月13日裁定駁回抗告人之應買時，自應就抗告人前此之異
    議先作裁定，竟未於原裁定主文中為准駁之諭示，顯有疏漏
    ，仍未於主文或理由欄內有所論斷或說明，亦有適用法規顯
    有錯誤之情事等語。惟查，再抗告人所陳或屬原裁理由是否
    完備，或未具體敘明所涉及之法律問題有何原則上重要性之
    情事，核與適用法規是否顯有錯誤無涉，尤無涉及法律見解
    具有原則上重要性而加以闡釋必要之情事，其再抗告自不應
    許可，應予駁回。
四、據上論結，本件再抗告不應許可，爰裁定如主文。
中    華    民    國    97    年    6     月    30    日
                    民事第十一庭
                        審判長法  官  鄭雅萍
                              法  官  蘇芹英
                              法  官  徐福晉
正本係照原本作成。
如不服本裁定，應於收受送達後10日內向本院提出抗告狀，並應
繳納抗告費新台幣１千元。
中    華    民    國    97    年    7     月    3     日
                              書記官  黃瑞芬


司法院資訊處製作；財團法人民間司法改革基金會備份。
